台灣雲林地方法院刑事判決　　　　　　　　　　　 九十一年度交易字第六八號
　　公 訴 人　台灣雲林地方法院檢察署檢察官
　　被　　告　戊○○
右列被告因過失傷害案件，經檢察官提起公訴（九十一年度偵字第七四四號），本院
判決如左︰
    主  文
戊○○因過失傷害人，處拘役參拾日，如易科罰金以參佰元折算壹日。
    事  實
一、戊○○於民國（下同）九十年十二月二十九日下午六時二十分許，騎乘ＭＬＰ－
    八六九號機車，由東向西行駛至雲林縣虎尾鎮縣道一五八號公路與林森路口，原
    應遵守號誌指示，並應注意車前狀況，而依當時狀況又無不能注意之情形，竟疏
    於注意，到該路口已發現黃燈初轉為紅燈，竟仍闖紅燈，且只注意要超越一輛要
    右轉的喜美車輛，而疏未注意其右側方向有一部由丁○○所騎、後載丙○○之Ｎ
    ＵＪ－一六一號機車，由北往南方向行駛、正要左轉，在燈號初轉綠燈起步後左
    轉，二車在路口發生碰撞，丁○○、丙○○人車倒地，丁○○因而受有右大腿挫
    傷合併多處擦傷等傷害，丙○○因而受有左脛骨骨折之傷害。
二、案經丁○○、丙○○訴由雲林縣警察局虎尾分局報請台灣雲林地方法院檢察署檢
    察官偵查起訴。
    理  由
一、戊○○對於上述事實，除了辯稱有遵守燈號指示並注意車前狀況外，均予承認，
    核與丁○○、丙○○二人所指述的內容相符，並有財團法人天主教若瑟醫院診斷
    證明書二紙、道路交通事故調查報告表一件、現場照片四張可資佐證，車禍的經
    過、受傷的情形，並無爭執。
二、至於那個人的過失造成的傷害，丁○○、丙○○二人均指稱丁○○是紅燈轉綠燈
    剛起步要左轉，戊○○則供稱「我那邊是閃黃燈，前面有一輛喜美的車要右轉，
    所以我就超車出來就看到機車，煞車不及就撞上。」（見本院卷第三一頁）法官
    因此認為，應該是戊○○到該路口時，發現黃燈初轉為紅燈，竟仍闖紅燈，且只
    注意要超越一輛要右轉的喜美車輛，而疏未注意其右側方向有一部由丁○○所騎
    、後載丙○○之ＮＵＪ－一六一號機車，由北往南方向行駛、正要左轉，在燈號
    初轉綠燈起步後左轉，二車在路口發生碰撞。按汽車行駛至交岔路口，其行進、
    轉彎，應遵守燈光號誌或交通警察之指示；又汽車行駛時，駕駛人應注意車前狀
    況及兩車併行之間隔，並隨時採取必要之安全措施；道路交通安全規則第一百零
    二條第一項第一款、第九十四條第三項定有明文；而依現場照片及道路交通事故
    調查報告表所示，該時地之天候、路況、照明均良好，並無不能注意之情事，被
    告戊○○竟疏未注意而致丁○○、丙○○受傷，也可以認定。
三、(一)核被告所為，係犯刑法第二百八十四條第一項之因過失傷害人罪。(二)被告以一
    過失行為致丁○○、丙○○二人受傷，觸犯二過失傷害人罪，為想像競合犯，應
    依刑第五十五條之規定，論以一過失傷害人罪。(三)法官審酌：(1)其固然曾因妨害
    公務案件，經法院判處有期徒刑五月，於八十年七月三日易科罰金執行完畢，惟
    已逾十年以上，有卷附被告全國前案紀錄表一件在卷可稽，(2)本案為過失犯罪，
    其反社會性、犯罪意識不明顯，是以，本案的重點在於民事賠償，而不是刑事處
    罰，至於雙方未能達成和解，也有可能是被告的能力有限，而非被告故意不予賠
    償，給予重懲之結果，也可能反而削弱被告的賠償能力，本院因而認為，處被告
    拘役三十日，並諭知易科罰金之折算標準，應該已足以督促其往後駕車小心。至
    於被害人的損害填補，則得另循民事訴訟之途徑求償。
四、據上論斷，應依刑事訴訟法第二百九十九條第一項前段，刑法第二百八十四條第
    一項、第四十一條第一項前段，罰金罰鍰提高標準條例第一條前段、第二條，判
    決如主文。
本案經檢察官甲○○偵查起訴，檢察官乙○○到庭執行職務。
中      華      民      國      九十一  年      十      月    二十三    日
                                      台灣雲林地方法院刑事第一庭
                                              法  官  林  輝  煌
右正本證明與原本無異。
如不服本判決，應於送達後十日內向本院提出上訴狀（須附繕本），上訴於台灣高等
法院台南分院。
告訴人或被害人對於本判決如有不服，而請求檢察官上訴者，其上訴期間之計算以檢
察官收受判決正本之日期為準。
                                              書記官  陳  美  華
中      華      民      國      九十一  年      十      月    二十三    日
附錄本案論罪科刑法條全文：
中華民國刑法
第二百八十四條
  因過失傷害人者，處六月以下有期徒刑、拘役或五百元以下罰金，致重傷者，處一
  年以下有期徒刑、拘役或五百元以下罰金。
  從事業務之人，因業務上之過失傷害人者，處一年以下有期徒刑、拘役或一千元以
  下罰金，致重傷者，處三年以下有期徒刑、拘役或二千元以下罰金。
